【裁判字號】    90,毒抗,76
【裁判日期】    900214
【裁判案由】    聲請觀察勒戒
【裁判全文】
臺灣高等法院高雄分院刑事裁定    九十年度毒抗字第七六號
    抗  告  人
    即  被  告  甲○○
右抗告人因聲請觀察勒戒案件，對於臺灣高雄地方法院中華民國九十年二月十四日所
為裁定（九十年度毒聲字第一三九號）提起抗告，本院裁定如左：
    主    文
抗告駁回。
    理    由
一、抗告人即被告甲○○基於施用第二級毒品安非他命之犯意，於民國八十九年十二
    月十三日二十三時五十分許回溯二十四小時內某時，在不詳地點，施用第二級毒
    品安非他命一次，為警於八十九年十二月十三日二十三時五十分許，在高雄市○
    ○區○○路與高速路口查獲等事實，訊據被告固否認犯行，惟被告為警查獲後所
    採尿液經分別送高雄市政府衛生局及高雄醫學大學附設中和紀念醫院檢驗後，均
    呈甲基安非他命陽性反應，此有高雄市政府衛生局八十九年十二月二十二日高衛
    試煙字第Ｘ—五０號煙毒尿液檢驗成績書及高雄醫學大學附設中和紀念醫院九十
    年二月六日九００二—三０濫用藥品尿液檢驗報告各一份附卷可稽，復有玻璃吸
    食器一個扣案足憑。又查，抗告人為警查獲後，經採集尿液送高雄市政府衛生局
    以免疫學分析法及ＴＯＸ─ＬＡＢ方法檢驗結果，呈甲基安非他命陽性反應；復
    經臺灣高雄地方法院送高雄醫學大學附設中和紀念醫院以免疫螢光偏極法初步檢
    驗及氣相層析質譜儀法確認檢驗，亦呈甲基安非他命陽性反應，分別有高雄市政
    府衛生局八十九年十二月二十二日高衛試煙字第Ｘ—五０號煙毒尿液檢驗成績書
    及高雄醫學大學附設中和紀念醫院九十年二月六日九００二—三０濫用藥品尿液
    檢驗報告各一份附卷可稽，足見抗告人有施用安非他命之行為無訛。另按服用咳
    嗽藥後固可能於尿液測試中產生偽陽性之安非他命反應，惟利用精密之儀器分析
    ，將可排除偽陽性之可能而獲致正確結果，如採用目前最常用之氣相層析質譜儀
    法，幾乎不會有偽陽性產生，此亦有榮民總醫院八十三年四月七日（八三）北總
    內字第０三０五九號函影本在卷足憑，本件事證已明，其施用毒品犯行堪以認定
    ，原審法院乃依毒品危害防制條例第二十條第一項及觀察勒戒處分執行條例第三
    條第一項規定，裁定將被告送勒戒處所觀察、勒戒，爰無不合。抗告意旨以檢驗
    不實或服用咳嗽藥所生之偽陽性云云，顯非可採，原裁定依毒品危害防制條例第
    二十條第一項及觀察勒戒處分執行條例第三條第一項規定，裁定送勒戒處所觀察
    勒戒，核無不合，本件抗告並無理由，應予駁回。
二、據上論斷，應依刑事訴訟法第四百十二條，裁定如主文。
中    華    民    國      九十      年       三       月     三十   日
                              臺灣高等法院高雄分院刑事第八庭
                                  審判長法官  郭雅美
                                        法官  張盛喜
                                        法官  洪兆隆
右正本證明與原本無異。
不得再抗告。
                                      書記官  葉淑華
中    華    民    國      九十      年       四       月     三     日
                                                                    Ｄ


司法院資訊處製作；財團法人民間司法改革基金會備份。
